# 请教陈版，关于“资金拆借“

提问人：SS1111 时间：2023-09-02 23:57:
背景：甲公司为一家地方城投公司，财政局全资持股；2020-2023期间发生较多资金拆借情况，如：甲公司根据财政局指示，将自有资金借出给某多家企业使用，签订了借款协议，明确了借款期限、利率，有短期 1 年以内的，也有长期2-5年的；同时甲公司也有向其关联方，非关联方单位借入资金，有借款协议，也明确了借款期限、利率，有短期 1 年以内的，也有长期2-5年的；老师对于公司间的资金拆解不太明确其账务处理？
问题：对于借出资金，甲公司把短期的在其他应收款核算，长期的在长期应收款核算么？那利息收入仍是在财务费用-利息收入核算么？ 还是在其他业务收入核算？对于报表日 11 天的利息计提，仍然比照长短期借款那样，借：其他应收/长期应收-应收利息 贷：财务费用-利息收入？ 有个疑问是现在说是其他应收里的应收利息期末有余额是反映已到期尚未收到的利息，那这样处理是不是有问题
对于借入资金，甲公司仍然在其他应付款核算，长期的在长期应付款核算么？那利息费用仍是在财务费用-利息支出核算么，还是其他业务成本核算？对于到报表日 11 天的利息计提，仍然比照长短期借款那样，借：财务费用-利息支出 贷：其他应付款/长期应付款-应付利息？有个疑问是现在说是其他应付里的应付利息期末有余额是反映已到期尚未偿还的利息，那这样处理是不是有问题

回答人：chenyiwei
1 、对于借出资金，短期的在其他应收款核算，长期的在长期应收款核算。利息收入应计入投资收益。
对于报表日 11 天的利息计提，应借记其他应收款或者长期应收款的“应计利息”明细科目，而不是应收利息。
2 、对于借入资金，仍然在其他应付款核算，长期的在长期应付款核算。利息支出在财务费用——利息支出中反映。期末未到约定付息日的利息列报为其他应付款或者长期应付款的“应计利息”明细。